【裁判字號】    95,訴,117
【裁判日期】    950427
【裁判案由】    毒品危害防制條例
【裁判全文】
臺灣宜蘭地方法院刑事判決               95年度訴字第117號
    公  訴  人  臺灣宜蘭地方法院檢察署檢察官
    被      告  甲○○原名賴.
                          號
                        （臺灣宜蘭監獄執行中）
上列被告因毒品危害防制條例案件，經檢察官提起公訴（95年度
毒偵字第29、174、342號 ），及併案審理（95年度毒偵字第359
號），被告就被訴事實為有罪之陳述，本院合議庭裁定由受命法
官獨任逕以簡式審判程序判決如下：
    主  文
甲○○連續施用第一級毒品，累犯，處有期徒刑壹年。又連續施
用第二級毒品，累犯，處有期徒刑玖月。扣案之第二級毒品安非
他命壹包（毛重壹點柒公克）沒收銷燬之。應執行有期徒刑壹年
陸月。扣案之第二級毒品安非他命壹包（毛重壹點柒公克）沒收
銷燬之。
    事  實
一、甲○○（原名賴國龍）前因施用毒品案件，經觀察、勒戒後
    ，認有繼續施用毒品之傾向，經送強制戒治，嗣經裁定停止
    戒治交付保護管束，於民國89年 3月19日期滿，由台灣宜蘭
    地方法院檢察署檢察官於民國89年5月3日以89年度戒毒偵字
    第 9號為不起訴處分確定。復因施用第二級毒品案件，經臺
    灣士林地方法院以89年度湖簡字第521號判處有期徒刑6月確
    定，並於91年7月24日執行完畢，強制戒治部分於90年10月5
    日執行完畢。又因施用第一、二級毒品案件，經本院以92年
    度訴字第279號判處有期徒刑10月、6月，應執行有期徒刑 1
    年 2月確定，強制戒治部分，經令入戒治處所強制戒治於93
    年1月9日因毒品危害防制條例修正後施行，而接續執行有期
    徒刑，並於94年 1月31日因縮短刑期執行完畢。再因施用第
    一、二級毒品案件，經本院以94年訴字第 170號判處有期徒
    刑11月、8月，應執行有期徒刑 1年4月，嗣上訴後，經台灣
    高等法院以94年上訴字第2231號駁回上訴確定，現在監執行
    中。
二、甲○○有上揭論罪科刑執行情形，仍不知悔改，復基於施用
    第一級毒品海洛因（以下稱海洛因）之概括犯意，自94年11
    月21日晚間8時許起，至95年 1月19日晚間8時許止，在其位
    於宜蘭縣員山鄉○○村○○路 41之3號住處，以將海洛因摻
    入香菸施用之方式，先後施用海洛因多次；又基於施用第二
    級毒品安非他命類（以下稱安非他命）之犯意，於上揭期間
    ，在其上開住處，以將安非他命放入玻璃球吸食器再以火燒
    烤加熱吸食煙霧之方式，先後施用安非他命多次。嗣經警分
    別於94年11月22日下午4時許、95年1月3日晚間9時39分許、
    95 年1月16日下午3時17分許、95年1月20日上午10時40分許
    ，採其尿液送驗結果發現有海洛因陽性反應，及同時有海洛
    因及安非他命類陽性反應；並經警於95年 1月19日晚間，在
    宜蘭縣員山鄉○○路 20號附近空地扣得其所有之安非他命2
    包（合計毛重1.7公克），而查悉上情。
三、案經宜蘭縣警察局移送及宜蘭縣警察局宜蘭分局報告臺灣宜
    蘭地方法院檢察署檢察官偵查起訴，及併案審理。
    理  由
一、上揭事實，業據被告於本院準備程及審理時供承不諱，並有
    被告尿液有海洛因陽性反應之慈濟大學濫用藥物檢驗中心檢
    驗總表 3紙、同時有海洛因及安非他命類陽性反應之慈濟大
    學濫用藥物檢驗中心檢驗總表1紙在卷可稽，復有安非他命2
    包扣案可佐。又被告甲○○前因施用毒品案件，經觀察、勒
    戒後，認有繼續施用毒品之傾向，經送強制戒治，嗣經裁定
    停止戒治交付保護管束，於民國89年 3月19日期滿，由台灣
    宜蘭地方法院檢察署檢察官於89年5月3日以89年度戒毒偵字
    第 9號為不起訴處分確定。復因施用第二級毒品案件，經令
    入戒治處所強制戒治於90年10月 5日執行完畢等情，有臺灣
    高等法院被告全國前案紀錄表在卷可佐。事證明確，被告犯
    行，堪予認定。
二、核被告所為，係犯毒品危害防制條例第10條第1項、第2項之
    施用第一級、第二級毒品罪。其施用毒品前持有海洛因及安
    非他命類之行為，已分別為施用之高度行為所吸收，均不另
    論罪。又其先後多次施用海洛因、安非他命類抵癮之犯行，
    均時間緊接，罪名及犯罪構成要件，顯均係出於概括之犯意
    為之，應均依連續犯之規定論以一罪，並各加重其刑。上揭
    事實起訴書未予論列部分，與起訴書已論列部分，有連續犯
    裁判上一罪之關係，為起訴效力所及，本院自得併予審究之
    ，併予敘明。又被告前有事實欄所指之犯罪科刑及執行情形
    ，有臺灣高等法院被告全國前案紀錄表在卷可查，其於有期
    徒刑執行完畢五年內，再犯有期徒刑以上之本罪，為累犯，
    應依法加重其刑，並依法遞加重之。爰審酌被告犯罪動機、
    目的、手段，及犯罪後尚能坦承犯行等一切情狀，分別量處
    如主文所示之刑，並定其應執行刑。扣案之安非他命係被告
    所有施用後所餘之毒品，業據被告供承在卷，且被告於94年
    11月22日下午 4時許，經警採其尿液經送驗後確有安非他命
    類陽性反應，亦有慈濟大學濫用藥物檢驗中心檢驗總表 1紙
    在卷可稽，是該扣案之物，確屬安非他命，亦足認定，應依
    毒品危害防制條例第18條第 1項前段之規定諭知沒收銷燬之
    。
據上論斷，應依刑事訴訟法第273條之1第1項、第299條第1項前
段，毒品危害防制條例第10條第1項、第2項、第18條第1項前段
，刑法第11條前段、第56條、第47條、第51條第5款，判決如主
文。
本案經檢察官賴慶祥到庭執行職務
中    華    民    國    95    年    4    月    27    日
                  刑事第三庭法  官  林楨森
以上正本證明與原本無異。
如不服本判決應於收受本判決後10日內向本院提出上訴書狀，其
未敘述上訴理由者，並得於提起上訴後10日內向本院補提理由書
狀(均須按他造當事人之人數附繕本)「切勿逕送上級法院」。
                            書記官  謝佩欣
中    華    民    國    95    年    4     月    28    日
附錄本案論罪科刑法條全文：
毒品危害防制條例第10條
施用第一級毒品者，處六月以上五年以下有期徒刑。
施用第二級毒品者，處三年以下有期徒刑。


司法院資訊處製作；財團法人民間司法改革基金會備份。
